臺灣苗栗地方法院交通事件裁定　　　　　　　　　　　九十三年度交聲字第四０號
　　移送機關　　交通部公路總局新竹區監理所苗栗監理站
　　異　議　人　甲○○
　　即受處分人
右列受處分人因違反道路交通管理處罰條例案件，對於交通部公路總局新竹區監理所
苗栗監理站於民國九十三年四月二日以竹監苗字第裁五四─Ｆ00000000號所
為之裁決處分（原舉發案號：苗栗縣警察局九十三年二月九日苗縣警交字第Ｆ000
00000號），聲明異議，本院裁定如左：
    主  文
原處分撤銷。
甲○○不罰。
    理  由
一、原處分意旨略以：異議人即受處分人甲○○於民國九十三年二月九日十五時四十
    分許，騎乘車牌號碼ＶＫＸ─三一七號輕型機車，行經苗栗縣頭份鎮○○路與建
    國路口，因未戴安全帽，經執勤員警開啟警報器指揮示意停車受檢，惟該車駕駛
    人未停車受檢，並於上述中央路與建國路口闖紅燈左轉後加速逃逸之違反道路交
    通管理處罰條例之行為，經警掣單逕行舉發，乃依道路交通管理處罰條例第三十
    一條第六項、第五十三條、第六十條第一項之規定，裁處罰鍰新臺幣（下同）五
    千三百元。
二、異議意旨略以：伊於九十三年二月九日當天，與伊男友陳蔡龍在新竹逛街至十四
    時、十五時許後，又至伊同學張雅萍位於新竹市住處聊天，當時所騎乘機車就停
    放於張雅萍家門口，焉有可能會在頭份鎮被舉發違規？又警員記載違規人之特微
    為短頭髮、黑外套、男性，明顯與本人不符；且該機車於案發當天係伊自己在使
    用並無借給其他人。爰聲明異議，請求撤銷原處分等語。
三、按機器腳踏車駕駛人或附載座人未依規定戴安全帽者，處駕駛人新臺幣五百元罰
    鍰。汽車駕駛人，行經有燈光號誌管制之交岔路口闖紅燈者，處新臺幣一千八百
    元以上五千四百元以下罰鍰。汽車駕駛人，駕駛汽車有違反本條例之行為，經交
    通勤務警察或依法令執行交通稽查任務人員制止時，不聽制止或拒絕停車接受稽
    查而逃逸者，除按各該條規定處罰外，處新臺幣三千元以上六千元以下罰鍰，以
    上道路交通管理處罰條例第三十一條第六項、第五十三條、六十條第一項分別定
    有明文。次按汽車駕駛人之行為有不服指揮稽查而逃逸之情形，當場不能或不宜
    攔截製單舉發者，得對汽車所有人逕行舉發處罰。前項逕行舉發，應記明車輛牌
    照號碼、車型等可資辨明之資料，查明汽車所有人姓名或名稱、住址後，製單舉
    發處罰之，同條例第七之二條第一項第四款、第二項亦有規定。
四、經查，本件原舉發機關苗栗縣警察局所屬員警，於九十三年二月九日十五時四十
    分許，在苗栗縣頭份鎮○○路與建國路口執勤時，發現有一名短髮穿著黑色Ｔ恤
    人未停車受檢，並於上述中央路與建國路闖紅燈左轉後加速逃逸，員警遂將該機
    車之車號、違規時間、地點記下，嗣返回派出所以電腦查詢相關車籍登記資料後
    ，查得上開違規車輛係異議人甲○○所有、車輛顏色為藍色等資料，乃予掣單逕
    行舉發等情，固據證人即本件舉發警員李春貴於本院調查時到庭證述綦詳（參見
    本院九十三年八月三十一日訊問筆錄），並有苗栗縣警察局九十三年二月九日苗
    縣警交字第Ｆ00000000號舉發違反道路交通管理事件通知單一紙在卷可
    稽，惟證人李春貴亦當庭陳稱：「異議人之父親到警局時我也有告訴他，我無法
    清楚確認機車之顏色，舉發單上沒有記載顏色，我是回去看電腦後才告訴他車子
    的顏色是藍色。又我是以目視方式看到違規車號是ＶＫＸ－三一七號，我與我同
    事都有看到，因我同事開車，我坐在旁邊，我們也有誤看之可能」（參見本院同
    日訊問筆錄），則徵諸上述證言，證人即本件舉發警員是否有誤記車號之情形，
    已非無疑。再者，異議人係一名女性，核與證人李春貴所證稱該違規駕駛人係一
    名男子亦顯然有別，益徵異議人應非本件違規駕駛人。次查異議人於九十三年二
    月九日放假當日約於十四時許，確有騎乘伊所有之五十ＣＣ、藍色ＤＩＯＲ機車
    （即員警所指本件違規機車），至其友人張雅萍位於新竹市○○街五十七號之租
    屋處乙節，亦據證人張雅萍到庭結證屬實，並有本院依職權向異議人任職之華宸
    科技股份有限公司函查所得異議人之出勤紀錄一份在卷可資佐證；復參以證人即
    異議人之友人陳蔡龍於本院調查時所稱：「違規單所指的時間我有跟異議人在一
    起，因開單前後幾天我們都在新竹，且我們也有工作不可能離開新竹到苗栗來，
    且那幾天異議人沒有將機車借給他人。且開單當日下午兩點到五點時我們有到張
    雅萍家去，我們是騎甲○○ＤＩＯＲ機車去的」等語（參見本院九十三年九月八
    日訊問筆錄），故異議人辯稱伊於案發當天並未騎乘機車行經違規地點，亦未將
    該機車借予別人使用等語，應非子虛。綜上，原舉發意旨謂異議人於前述違規時
    間騎乘機車行經苗栗縣頭份鎮○○路與建國路口時未戴安全帽、闖紅燈，拒絕停
    車接受稽查而逃逸等節，即顯有產生合理懷疑之餘地，自無從憑以遽認異議人確
    有該等違規行為。原處分機關未予詳查，逕對異議人為上開裁決處分，於法尚有
    違誤不當之處。是核本件異議為有理由，爰予撤銷原處分，另諭知異議人不罰，
    以資審慎。
五、據上論斷，應依道路交通案件處理辦法第二十條，裁定如主文。
中　　　華　　　民　　　國　　九十三　　年　　　九　　　月　　二十九　　日
                                臺灣苗栗地方法院交通法庭
                                    法  官  林  燦  都
右正本證明與原本無異。
如不服本裁定，應於送達後五日內，向本院提出抗告狀。
                                    書記官  陳  淑  華
中　　　華　　　民　　　國　　九十三　　年　　　九　　　月　　二十九　　日
